臺灣板橋地方法院刑事判決　　　　　　　 96年度易字第787號
公　訴　人　臺灣板橋地方法院檢察署檢察官
被　　　告　甲○○
　　　　　　　　　　　3室
上列被告因違反毒品危害防制條例案件，經檢察官提起公訴（九
十六年度毒偵字第一九四七號），本院判決如下：
    主  文
甲○○施用第二級毒品，累犯，處有期徒刑陸月，如易科罰金，
以新台幣壹仟元折算壹日。扣案之第二級毒品安非他命（驗餘淨
重零點捌捌貳公克），沒收銷燬之。盛裝毒品之包裝袋貳只、電
子磅秤壹臺，均沒收。
    事  實
一、甲○○前曾於民國九十四年間犯竊盜罪，經本院於九十四年
    十二月二十八日以九十四年度簡字第四八三二號判處有期徒
    刑三月確定；復因違反毒品危害防制條例案件，經本院於九
    十五年一月十九日以九十五年度簡字第五七一三號判處有期
    徒刑三月確定，定應執行刑為有期徒刑五月，於九十五年十
    月三日執行完畢出監（構成本件累犯）；復因犯盜竊罪，經
    本院於九十五年十月十一日以九十五年度簡字第四四０四號
    判處有期徒刑六月確定，於九十六年一月二十九日易科罰金
    執行完畢。
二、甲○○前於九十一年間因施用毒品案件，經本院以九十一度
    毒聲字第二０六０號裁定送觀察、勒戒後，認無繼續施用毒
    品之傾向，於九十一年八月十三日執行完畢釋放出所，由臺
    灣板橋地方法院檢察署檢察官於九十一年八月十四日以九十
    一年度毒偵字第一五五九號為不起訴處分確定，又因於九十
    四年間因施用毒品案件，由本院以九十四年簡字第五七一三
    號判處有期徒刑三月確定。詎仍不知悔改，亦未戒除毒癮，
    基於施用第二級毒品之犯意，於九十六年一月二十四日晚間
    某時許，在臺北縣永和市○○路友人住處，以將甲基安非他
    命置於玻璃球內燒烤吸聞煙氣之方式，施用第二級毒品甲基
    安非他命一次。嗣於九十六年一月二十五日下午五時三十分
    許，為警在臺北縣永和市○○路○段一九四之一號四樓四０
    三室內查獲，並扣得甲基安非他命二包（淨重合計０‧九公
    克）、電子磅秤一臺，經採集其尿液送驗後，呈現甲基安非
    他命類陽性反應，而查悉上情。
三、案經臺北縣政府警察局三峽分局報告臺灣板橋地方法院檢察
    署官偵查起訴，因被告所犯最重本刑為三年以下有期徒刑之
    罪，符合刑事訴訟法第二百八十四條之一規定，由本院獨任
    進行審判程序。
    理  由
一、上揭犯罪事實，業據被告甲○○於警局、偵查中、本院準備
    程序中及審理時坦承不諱，且被告被查獲時，經警採取之尿
    液檢體，經送行政院衛生署認可之臺灣檢驗科技股份有限公
    司檢驗後確安非他命類陽性反應，有該公司九十六年二月八
    日濫用藥物尿液檢驗報告一份附卷可稽；而被告經警查獲時
    扣得之透明晶體二包，均含甲基安非他命成分（淨重合計０
    ‧九公克，驗餘淨重合計０‧八八二公克），有臺灣檢驗科
    技股份有限公司濫用藥物檢驗報告一份紙附卷可稽。此外，
    並有安非他命二包（驗餘淨重０‧八八二公克）、電子磅秤
    一臺扣案可資佐證，被告施用第二級毒品安非他命之犯行，
    即堪認定。
二、第查，被告前於九十一年間因施用毒品案件，經本院以九十
    一度毒聲字第二０六０號裁定送觀察、勒戒後，認無繼續施
    用毒品之傾向，於九十一年八月十三日執行完畢釋放出所，
    由臺灣板橋地方法院檢察署檢察官於九十一年八月十四日以
    九十一年度毒偵字第一五五九號為不起訴處分確定，又因於
    九十四年間因施用毒品案件，由本院以九十四年簡字第五七
    一三號判處有期徒刑三月確定等情，有上開不起訴處分書、
    臺灣高等法院被告前案紀錄表在卷足憑。被告於觀察、勒戒
    完畢釋放後五年內再犯施用第二級毒品之犯行堪予認定，事
    證明確，應依法論科。
三、核被告甲○○所為，係犯毒品危害防制條例第十條第二項之
    施用第二級毒品罪，其施用毒品前後之持有毒品行為，應為
    施用之高度行為所吸收，不另論罪。被告有上揭事實欄記載
    之犯罪科刑及執行紀錄，有臺灣高等法院被告前案紀錄表附
    卷可考，其於受有期徒刑之執行完畢後，五年以內再犯有期
    徒刑以上之罪，為累犯，應依刑法第四十七條規定加重其刑
    。爰審酌被告前經觀察勒戒，仍未戒斷施用毒品之惡習，惟
    其犯後能坦承其過，態度良好，核施用毒品屬於自殘行為，
    犯罪手段尚屬輕微、施用毒品之次數、所生危害等一切情狀
    ，量處如主文所示之刑，併諭知易科罰金之折算標準，以資
    懲儆。
四、扣案第二級毒品安非他命二包（驗餘淨重０‧八八二公克）
    ，應依毒品危害防制條例第十八條第一項規定沒收銷燬之。
    上開毒品係分別以二只塑膠袋包裝，其外包裝既係用於包裹
    毒品，防其裸露、潮濕，便於攜帶，可與毒品分離；另電子
    磅秤一臺，用以秤買受之毒品重量，係供本案犯罪所用之物
    ，且係屬被告所有，業經被告供述在卷，因毒品危害防制條
    例第十九條第一項並無就犯同條例第十條之罪所用之物，應
    予沒收之規定，故依刑法第三十八條第一項第二款規定宣告
    沒收。
據上論斷，應依刑事訴訟法第二百八十四條之一、第二百九十九
條第一項前段，毒品危害防制條例第十條第二項、第十八條第一
項，刑法第十一條前段、第四十七條、第四十一條第一項、第三
十八條第一項第二款，刑法施行法第一條之一，判決如主文。
本案經檢察官黃仙宜到庭執行職務。
中　　華　　民　　國　　96　　年　　6 　　月　　22　　日
                  刑事第九庭  法  官  潘翠雪
上列正本證明與原本無異。
如不服本判決，應於送達後十日內向本院提出上訴狀
                              書記官  江文彬
中　　華　　民　　國　　96　　年　　6 　　月　　22　　日
附錄本案論罪科刑法條全文：
毒品危害防制條例第10條
施用第一級毒品者，處 6 月以上 5 年以下有期徒刑。
施用第二級毒品者，處 3 年以下有期徒刑。
